臺灣高等法院臺中分院刑事判決　　　　94年度上訴字第1155號
上　訴　人
即　被　告　乙○○
　　　　　　　　　　國民
上列上訴人因違反毒品危害防制條例案件，不服臺灣臺中地方法
院中華民國94年 4月29日第一審依簡式審判程序判決（民國94年
度訴字第1228號，起訴案號：臺灣臺中地方法院檢察署民國94年
度毒偵字第 903號）及移送併辦（94年度毒偵字第1760號），提
起上訴，本院判決如下：
    主　  文
上訴駁回。
    事　  實
一、乙○○前曾於民國（下同）八十六年及八十七年間因違反麻
    醉藥品管理條例及肅清煙毒條例案件，經臺灣臺中地方法院
    （以下稱同院或原審法院）依職權裁定送勒戒處所觀察、勒
    戒後，認無繼續施用毒品之傾向，由同院於八十七年十月二
    十五日及八十七年八月十八日，分別以八十七年度易字第一
    三四號及八十七年度易緝字第三五六號判決免刑確定；其後
    又因施用毒品案件，經臺灣臺中地方法院檢察署檢察官聲請
    同院依九十二年度毒聲字第三一二０號裁定，而於九十二年
    十二月二十日送觀察、勒戒後，認有繼續施用毒品之傾向，
    惟因毒品危害防制條例修正，而於九十三年一月九日觀察、
    勒戒執行完畢釋放，其前揭施用毒品部分，則由臺灣臺中地
    方法院檢察署檢察官以九十二年度毒偵字第三七０四號提起
    公訴，經同院於九十三年六月三十日，以九十三年度易字第
    四三四號判處有期徒刑一年及四月，並定應執行有期徒刑一
    年二月，且經本院於九十三年九月十四日，以九十三年度上
    訴字第一一七四號判決上訴駁回，而於九十三年十月十一日
    確定（現在台灣台中監獄執行中）。詎乙○○猶不知悔改，
    於前開觀察、勒戒執行完畢釋放後，五年以內又基於施用第
    一級毒品海洛因之概括犯意，自九十三年九月十五日起至九
    十四年一月二十七日中午止，每二日一次，在其位於臺中市
    ○○街一００號之租屋處，以將海洛因置於香煙中點火吸食
    之方式，連續施用第一級毒品海洛因多次。另基於施用第二
    級毒品甲基安非他命之概括犯意，自九十三年九月十五日起
    至九十四年一月二十七日中午止，每三至四日一次，在前揭
    同一租屋處，以將甲基安非他命置於其所有吸食器中燒烤產
    生煙霧之方式，連續施用第二級毒品甲基安非他命多次。嗣
    於九十四年一月二十七日下午四時二十五分許，為警在前揭
    租屋處查獲，並扣得乙○○所有，供其自己施用之海洛因三
    小包（共淨重貳點一五公克、空包裝重零點九三公克、純質
    淨重零點三五公克）及供施用甲基安非他命所用之吸食器一
    組，又其後採集乙○○之尿液經送鑑驗之結果，呈嗎啡及甲
    基安非他命之陽性反應，始查悉上情。
二、案經臺中市警察局第五分局報請臺灣臺中地方法院檢察署檢
　　察官偵查起訴及移送原審法院併案審判。
    理    由
一、訊據上訴人即被告乙○○（以下稱被告）對於右揭事實供承
    不諱，卷查被告於警訊及原審法院偵審中已均自白不諱。並
    有吸食器一組扣案足證。而臺中市警察局第五分局於九十四
    年一月二十七日所採集被告之尿液經送鑑驗之結果，確呈嗎
    啡及甲基安非他命之陽性反應，有委託鑑驗尿液代號與真實
    姓名對照表及中山醫學大學附設醫院藥物濫用檢測中心確認
    結果報告附卷可資佐證。又扣案之白色粉末三小包，確係第
    一級毒品海洛因，共淨重貳點一五公克，空包裝重零點九三
    公克，純質淨重零點三五公克，有法務部調查局九十四年四
    月十一日調科壹字第一二００一五五一五號鑑定通知書存卷
    可憑。足見被告之自白，核與事實相符。被告前曾於八十七
    年間因違反麻醉藥品管理條例及肅清煙毒條例案件，經原審
    法院依職權裁定送勒戒處所觀察、勒戒後，認無繼續施用毒
    品之傾向，由同院於八十七年十月二十五日及八十七年八月
    十八日，分別以八十七年度易字第一三四號及八十七年度易
    緝字第三五六號判決免刑確定；其後又因施用毒品案件，經
    臺灣臺中地方法院檢察署檢察官聲請同院依九十二年度毒聲
    字第三一二０號裁定，而於九十二年十二月二十日送觀察、
    勒戒後，認有繼續施用毒品之傾向，惟因毒品危害防制條例
    修正，而於九十三年一月九日觀察、勒戒執行完畢釋放，有
    臺灣臺中地方法院檢察署刑案資料查註紀錄表及臺灣高等法
    院被告全國前案紀錄表在卷足憑，是被告本次再連續施用第
    一級及第二級毒品之犯行，應屬五年內再犯。本案事證已臻
    明確，被告之犯行，堪予認定。
二、核被告所為，分別係犯毒品危害防制條例第十條第一項之施
　　用第一級毒品罪及同條第二項之施用第二級毒品罪。被告施
　  用第一級毒品海洛因及第二級毒品甲基安非他命前後分別持
    有第一級、第二級毒品之低度行為，應分別為其施用第一級
    、第二級毒品之高度行為所吸收，均不另論罪。又被告先後
    多次施用第一級及第二級毒品之犯行，均時間緊接，所犯構
    成要件相同，顯均係基於概括之犯意反覆為之，屬連續犯，
    應分別論以一罪，並均依法加重其刑。被告所犯上開二罪間
    ，犯意各別，行為互殊，犯罪構成要件不同，應分論併罰。
    至檢察官移送原審法院併案審判部分（九十四年度毒偵字第
    一七六０號），因與已起訴經論罪部分之犯罪事實，有連續
    犯之關係，為裁判上一罪，原審法院自應併予審判。至原起
    訴檢察官雖認被告前揭所為，係犯毒品危害防制條例第十條
    第二項之施用第二級毒品安非他命罪嫌；惟按甲基安非他命
    經口服後，約有百分之七十於二十四小時內自尿中排出，正
    常情況下，尿液中含甲基安非他命本體可高達服食量的百分
    之四十三以上，約有百分之五代謝為安非他命；安非他命在
    人體內經代謝作用，於正常情況下，排出尿液中約含安非他
    命百分之三十，並不會有甲基安非他命之代謝物。亦即施用
    安非他命者，其尿液代謝物應為安非他命反應，不會產生有
    甲基安非他命陽性反應；施用甲基安非他命者，其尿液代謝
    物會呈甲基安非他命及安非他命陽性反應，此有法務部法醫
    研究所九十三年四月二十八日法醫毒字第０九三０００一三
    一八號函可參。經查被告施品毒品後，經採集尿液送鑑驗之
    結果，係同時呈現代謝物甲基安非他命及安非他命之陽性反
    應，已如前述，則被告自係施用甲基安非他命，而非安非他
    命，嗣公訴蒞庭檢察官於原審法院審理中業已更正該部分之
    犯罪事實，應成立施用第二級毒品甲基安非他命罪，原審法
    院自毋庸另予更正。併予敘明。原審法院審酌被告施用毒品
    經觀察、勒戒執行完畢後猶施用第一級、第二級毒品不輟，
    情節非輕，惟念其施用上開毒品係戕害其自己身心健康之行
    為，且其犯罪後業已坦承事實不諱等一切情狀，適用刑事訴
    訟法第二百七十三條之一第一項、第二百九十九條第一項前
    段，毒品危害防制條例第十條第一項、第二項，第十八條第
    一項前段，刑法第十一條前段，第五十六條、第五十一條第
    五款，第三十八條第一項第二款之規定，判決被告連續施用
    第一級毒品罪，量處有期徒刑壹年貳月；扣案之海洛因三小
    包（共淨重貳點一五公克、空包裝重零點九三公克、純質淨
    重零點三五公克），係屬毒品危害防制條例第二條第二項第
    一款所定之第一級毒品，均應宣告沒收銷燬之。又連續施用
    第二級毒品罪，量處有期徒刑伍月；扣案之吸食器壹組，係
    屬被告所有，且供其施用甲基安非他命所用之物，業據被告
    供明在卷，併予宣告沒收。主刑部分，並定其應執行有期徒
    刑壹年陸月；沒收部分，併執行扣案之海洛因參小包（共淨
    重貳．壹伍公克、空包裝重零．玖參公克、純質淨重零．參
    伍公克），均沒收銷燬之；扣案之吸食器壹組沒收。經核原
    審法院認事用法，均無不合，量刑亦屬妥適。被告上訴意旨
    略稱：被告都已自白承認，原審判決量刑過重，請從輕量刑
    等語，經核為無理由，應予駁回。
三、據上論結：應依刑事訴訟法第三百六十八條，判決如主文。
本案經檢察官甲○○到庭執行職務。
中　　華　　民　　國　　94　　年　　7 　　月　　14　　日
                刑事第二庭  審判長法　官　李　璋　鵬
                                  法　官　胡　森　田
                                  法　官　方　艤　駐
上列正本證明與原本無異。
施用第一級毒品部分得上訴。
施用第二級毒品部分不得上訴。
如不服本判決應於收受送達後十日內向本院提出上訴書狀，其未
敘述上訴之理由者並得於提起上訴後十日內向本院補提理由書（
均須按他造當事人之人數附繕本）。
                                  書記官　江　玉　萍
中　　華　　民　　國　　94　　年　　7 　　月　　15　　日
附錄本案論罪科刑法條：
毒品危害防制條例第十條：
施用第一級毒品者，處六月以上五年以下有期徒刑。
施用第二級毒品者，處三年以下有期徒刑。　　　　　　　　Ｉ
